【裁判字號】    98,交聲,1962
【裁判日期】    980729
【裁判案由】    聲明異議
【裁判全文】
臺灣臺中地方法院交通事件裁定        98年度交聲字第1961號
                                    98年度交聲字第1962號
原處分機關  交通部公路總局臺中區監理所
異  議  人  甲○○
即受處分人
上列受處分人因違反道路交通管理處罰條例案件，對於交通部公
路總局臺中區監理所民國98年5月14日所為之裁決（中監違字第
裁60-G9H006679號、第裁60-G9H006719號）聲明異議，本院裁定
如下：
    主  文
異議均駁回。
    理  由
一、原處分機關略以：本件異議人即受處分人甲○○（下稱受處
    分人）分別於民國97年12月23日1時0分、23時18分許，在臺
    中市○○○路○段1010號前（往市區方向）處，因「限速50
    公里，經檢定合格儀器測照，時速69公里，超速19公里（未
    滿20公里）」之違規，經臺中市警察局交通隊依違反道路交
    通管理處罰條例第40條之規定逕行舉發。原處分機關遂於98
    年5月14日，分別以中監違字第裁60-G9H006679號及第裁60-
    G9H00 6719號號裁決書，分別裁處其罰鍰新臺幣（下同）1,
    800元，均依同條例第63條記違規等數1點等語。
二、受處分人聲明異議意旨略以：第裁60-G9H006679號及第裁60
    -G9H006719號號裁決書所附測速照片的時間、地點一模一樣
    ，因為在快車道有1輛白色小轎車，停在慢車道旁邊，為此
    聲明異議，請予撤銷等語。
三、經查：
（一）本件受處分人於上開時間，駕駛車牌號碼O112-HP號自用
      小客車，行經臺中市○○○路○段1010號前，因超速違規
      ，經臺中市警察局交通隊逕行舉發，有臺中市警察局98年
      1月10日中市警交字第G9H006679號舉發違反道路交通管理
      事件通知單（以下簡稱通知單1）、98年1月10日中市警交
      字第G9H006719號舉發違反道路交通管理事件通知（以下
      以簡稱通知單2）、電腦拍攝採證照片2張、臺中市警察局
      98年5月5日中市警交字第0980032997號函附卷可證。
（二）受處分人雖辯稱通知單1及通知單2所附之相片完全相同，
      可能是同一時間連續拍攝云云。惟通知單1所附照片之序
      號為048，時間為1時0分35秒；通知單2所附照片之序號為
      133，時間為23時18分14秒，二者序號、時間並不連續，
      應非同一時、地接續所拍。
（三）通知單1、2所附之照片右側上方雖均停放1輛白色自用小
      客車；但通知單1所附照片右下方另停有1輛深色自用小客
      車；通知單2所附照片右下方並未停放該輛深色自用小客
      車，足見通知單1、2拍攝之場景不相同；應係白色自用小
      客車路邊停車長達1日以上，沒有移動過，造成乍看之下
      ，通知單1、2所附照片二者背景相同；惟再細看後，由上
      述通知單所附照片右下方有無深色自用小客車判別，可以
      斷定2張照片所拍攝之時間應截然不同。
（四）而通知單1所附照片之前後序號照片所示（證人張省堯提
      出），序號47之照片拍攝時間為0時20分22秒，序號49之
      照片拍攝時間為1時10分7秒，其時間分別在通知單1所附
      照片時間之先後；序號47、49號照片右側上方路旁亦有停
      放白色自用小客車1輛，右下方另均停有1輛深色自用小客
      車，與通知單1所附照片之場景相同。
（五）再者，通知單2所附照片之前後序號照片所示（亦為證人
      張省堯提出），序號132之照片拍攝時間為23時13分48秒
      ，序號134之照片拍攝時間為23時27分23秒，其時間分別
      在通知單2所附照片時間之先後；序號132、134號照片右
      側上方亦有停放白色自用小客車1輛，該自色自用小客車
      所在位置與通知單1、2所附照片及上開序號47、49號照片
      呈現位置均相同，顯見照片內白色自用小客車確係原地停
      車達1日以上；另序號132、134之照片右下方則與通知單2
      所附照片一樣，未出現深色自用小客車，與通知單2所附
      照片之場景也相同。
（六）通知單1、2所附之照片拍攝時間顯然不同，業如上述；證
      人即處理測速照相舉發流程之員警張省堯到庭結證稱：固
      定式感測器照相取景的角度是一模一樣等語，則通知單1
      、2所附照片取景的角度自然相同；惟仔細重疊比對通知
      單1、2所附之照片，相對於序號133（即通知單2所附）相
      片，序號48（即通知單1所附）相片內受處分人之小客車
      離觀看照片者稍微遠些，略微變小，仍有微小差異，故序
      號48及序號133之照片乍看之下似為相同，應僅出於偶然
      與巧合，應非於受處分人第1次超速違規，於密接的時間
      連續2次拍攝。
四、綜上所述，受處分人所辯，尚屬無據，其二次超速違規行為
    堪以認定；原處分機關據以各裁處罰鍰1,800元，並記違規
    點數1點，尚無不當，本件異議無理由，應均予駁回。
五、據上論斷，應依道路交通管理處罰條例第89條，道路交通案
    件處理辦法第19條，裁定如主文。
中    華    民    國    98    年     7    月    29    日
                  交通法庭  法  官  施慶鴻
以上正本證明與原本無異。
如不服本裁定，應於送達後五日內，向本院提出抗告狀。
                            書記官  賴瓊珠
中    華    民    國    98    年     7    月    29    日


司法院資訊處製作；財團法人民間司法改革基金會備份。
